臺灣臺中地方法院刑事判決　　　　　　 100年度易字第2894號
公　訴　人　臺灣臺中地方法院檢察署檢察官
被　　　告　林柏志
上列被告因竊盜案件，經檢察官提起公訴（100年度偵字第13772
號），本院判決如下：
    主  文
林柏志犯竊盜罪，累犯，處有期徒刑參月。又犯攜帶兇器毀越安
全設備侵入住宅竊盜罪，累犯，處有期徒刑捌月，扣案之老虎鉗
壹支、手套壹雙，均沒收。應執行有期徒刑拾月，扣案之老虎鉗
壹支、手套壹雙，均沒收。
    事  實
一、林柏志於民國95年間因竊盜案件，經本院先以95年度易字第
    1258號判決判處有期徒刑1年6月確定，復以96年度聲減字第
    1201號裁定減為有期徒刑9月確定，並於96年7月16日縮短刑
    期執行完畢。復於97年間因竊盜、妨害自由等案件，經本院
    以97年度易字第1305號判決分別判處有期徒刑10月、10月、
    8月、3月、3月及拘役30日、30日，定應執行有期徒刑2年、
    拘役50日確定，並於99年3月24日縮短刑期執行完畢。詎林
    柏志仍不知悔改，竟分別意圖為自己不法之所有，先後為下
    列行為：
(一)於100年3月16日18時許，行經位於南投縣竹山鎮○○里○○
    道路旁農地，因見葉素芳所有並停放該處之車牌號碼0302-P
    T號自用小客車之車窗未關，認有機可趁，竟徒手伸入該車
    內竊取葉素芳所有並放置該車內之黑色側背包1只（內有兩
    摺式皮夾1只、現金新臺幣[下同]2900元、身分證2張、健保
    卡3張、郵局提款卡3張、家樂福聯名卡1張），得手後，隨
    即離開現場，並將所竊得前開背包內現金花用殆盡，其餘物
    品則隨手丟棄。
(二)於100年3月18日8時30分許，駕駛車牌號碼2802-A3號自用小
    客車，並攜帶其所有之手套1雙及客觀上具有危險性且足供
    兇器使用之老虎鉗1支，前往賴根松（起訴書誤載為「賴根
    山」，應予更正）位於南投縣竹山鎮○○路○段261之1號住
    處，林柏志手戴前揭手套並持前揭老虎鉗毀壞上址房屋1樓
    窗戶（毀損部分，未據告訴），且踰越該窗戶而侵入賴根松
    住處內（侵入住宅部分，未據告訴）翻找財物，並竊取賴根
    松所有之護照及臺胞證各1本，得手後，旋即駕駛上開車輛
    離去。嗣後，賴根松發覺遭竊而報警處理，經警調閱附近監
    視器錄影畫面發現上開車輛，乃於同日16時45分許在南投縣
    竹山鎮○○路與竹山交流道口，攔查林柏志所駕駛上開車輛
    ，並當場扣得前揭手套1雙及老虎鉗1支，且循線查悉林柏志
    在上址房屋行竊之行為。而林柏志在有偵查權限之機關或公
    務員尚未發覺其前揭竊取葉素芳所有財物之行為前，即主動
    向警方自首坦承其有該竊盜行為而接受裁判。
二、案經林柏志自首及南投縣政府警察局竹山分局報告臺灣南投
    地方法院檢察署呈請臺灣高等法院臺中分院檢察署令轉臺灣
    臺中地方法院檢察署檢察官偵查起訴。
    理  由
壹、認定犯罪事實所憑之證據及理由：
一、按被告以外之人於審判外之陳述，經當事人於審判程序同意
    作為證據，法院審酌該言詞陳述或書面陳述作成時之情況，
    認為適當者，亦得為證據；當事人、代理人或辯護人於法院
    調查證據時，知有第159條第1項不得為證據之情形，而未於
    言詞辯論終結前聲明異議，視為有前項之同意，刑事訴訟法
    第159條之5定有明文。查本件認定事實所引用之證據方法（
    包括證人之證述及文書等證據），已經本院於審理時提示被
    告林柏志，被告林柏志並不爭執其證據能力（見本院100年9
    月27日審判筆錄），揆諸前揭說明，可認為同意作為證據，
    而本院審酌該等證人之證述及文書等證據作成時之情況，並
    無不宜做為證據之情事，自具有證據能力，而得採為證據，
    先予敘明。
二、訊據被告林柏志對於上開犯罪事實一(一)所示竊取被害人葉
    素芳前揭財物部分，於本院審理時坦承不諱，至對於上開犯
    罪事實一(二)所示攜帶兇器毀越安全設備侵入上址被害人賴
    根松住處行竊部分，固坦承以前揭扣案之手套及老虎鉗毀壞
    上址房屋1樓窗戶後，踰越該窗戶而侵入被害人賴根松住處
    翻找財物，惟否認有竊取任何財物，並辯稱：伊沒有找到值
    錢的物品，也沒有拿被害人的護照及臺胞證云云。
三、經查：
（一）關於上開犯罪事實一(一)部分：
      被告對於上開犯罪事實一(一)所示竊取被害人葉素芳前揭
      財物部分，於偵訊及本院審理時均坦承不諱，核與被害人
      葉素芳於警詢指述內容，大致相符，足認被告上揭自白與
      事實相符，應可信實。
（二）關於上開犯罪事實一 (二)部分：
    1.證人賴根松於100年3月23日偵訊時具結證稱：伊於100年3
      月18日8時30分許接獲鄰居通知伊位於南投縣竹山鎮○○
      路○段261之1號住處窗戶被破壞，伊於當日10時許返家，
      發現伊住處1樓窗戶鐵條被剪斷，窗戶玻璃被打破，進入
      屋內發現伊的臺胞證跟護照都被偷，其他財物沒有損失。
      伊與林柏志不認識，也沒有任何仇恨，伊確實找不到臺胞
      證及護照，伊家被翻得亂七八糟，結果只有偷走這兩樣東
      西，伊不知道被告幾點進入伊的住處等語（見臺灣南投地
      方法院檢察署100年度偵字第1170號偵查卷第40至41頁）
      。
    2.且車牌號碼2802-A3號自用小客車於100年3月18日12時許
      ，曾行經南投縣竹山鎮○○路○段261號房屋前方路段乙
      節，有監視器錄影畫面翻拍照片影本2張在卷可稽（見警
      卷第18頁）。及證人賴根松於位於南投縣竹山鎮○○路○
      段261之1號住處1樓窗戶遭人剪斷鐵條並打破玻璃，且屋
      內所擺放物品遭人翻攪而凌亂不堪等情，有現場照片影本
      2 張在卷可參（見警卷第20頁）。
    3.參以，被告於100年3月18日警詢時供稱：伊於100年3月18
      日8時30分左右進入竹山鎮○○里○○路○段261之1號民宅
      ，當時伊手戴棉布手套持破壞鉗破壞鐵窗後爬進該住宅臥
      房行竊等語（見警卷第1頁）。
    4.觀諸上開證人賴根松證述內容，已詳述其發現上址住處遭
      人侵入行竊之過程，與上開現場照片所示情形，互核一致
      ，亦與上開被告供稱其進入上址房屋行竊情形，大致相符
      ，且證人賴根松與被告互不相識，亦無仇怨，應無設詞誣
      陷被告之必要，是上開證詞，應堪採信。
    5.綜上，足認被告於100年3月18日8時30分許，駕駛車牌號
      碼2802-A3號自用小客車，前往證人賴根松位於南投縣竹
      山鎮○○路○段261之1號住處，以手套及老虎鉗毀壞上址
      1樓窗戶，且踰越該窗戶而侵入上址被害人賴根松住處翻
      找財物，並竊取被害人賴根松所有之護照及臺胞證各1本
      。至被告所辯前詞，顯係事後卸責之詞，不足採信。
（三）從而，本件事證明確，被告之上開2次竊盜犯行，均堪以
      認定，應依法論科。
貳、所犯法條及刑之酌科：
一、按刑法第321條第1項第2款規定將「門扇」、「牆垣」、「
    其他安全設備」並列，所謂「門扇」專指門戶，應屬狹義指
    分隔住宅或建築物內外之間之出入口大門而言，而所謂「其
    他安全設備」，指門扇牆垣以外，依通常觀念足認防盜之一
    切設備而言，如門鎖、窗戶等（最高法院25年度上字第4168
    號判例、45年度臺上字第1443號判例、55年度臺上字第547
    號判例意旨參照）。復按刑法第321條第1項第2款所謂「毀
    」係指毀壞，而所謂「越」則指越入、超越或踰越而言，祇
    要毀壞、踰越或超越安全設備之行為使該安全設備喪失防閑
    作用，即該當於前揭規定之要件（最高法院77年度臺上字第
    1130號判決意旨參照）。再按刑法第321條第1項第3款之攜
    帶兇器竊盜罪，係以行為人攜帶兇器竊盜為其加重要件，此
    所謂兇器，其種類並無限制，凡客觀上足對人之生命、身體
    、安全構成威脅，具有危險性之兇器均屬之，且只須行竊時
    攜帶此種具危險性之兇器為已足，並不以攜帶之初有行兇之
    意圖為必要（最高法院79年度臺上字第5253號判例參照）。
    查被告於上開犯罪事實一（二）所示時、地行竊時所持老虎
    鉗1支，係金屬材質，質地堅硬，在客觀上足以對人之生命
    、身體、安全構成威脅，應屬具有危險性之兇器。
二、核被告所為上開犯罪事實一（一）所示犯行，係犯刑法第
    320條第1項之竊盜罪；另核被告所為上開犯罪事實一（二）
    所示犯行，係犯刑法第321條第1項第1款、第2款、第3款之
    攜帶兇器毀越安全設備侵入住宅竊盜罪，至其毀壞上址房屋
    1樓窗戶，並踰越該窗戶而侵入該房屋之行為，已結合於所
    犯加重竊盜之罪質中，自無成立毀損罪之餘地，亦無更行構
    成侵入住宅罪之理（最高法院27年度上字第1887號判例及83
    年度臺上字第3856號判決意旨參照），附此敘明。
三、被告所犯上開2次犯行，犯意各別，行為互殊，應予分論併
    罰。
四、查被告於95年間因竊盜案件，經本院先以95年度易字第1258
    號判決判處有期徒刑1年6月確定，復以96年度聲減字第1201
    號裁定減為有期徒刑9月確定，並於96年7月16日執行完畢；
    復於97年間因竊盜、妨害自由等案件，經本院以97年度易字
    第1305號判決分別判處有期徒刑10月、10月、8月、3月、3
    月及拘役30日、30日，定應執行有期徒刑2年、拘役50日確
    定，並於99年3月24日縮短刑期執行完畢等情，有臺灣高等
    法院被告前案紀錄表、臺灣臺中地方法院檢察署刑案資料查
    註紀錄表各1份附本院卷、偵查卷內可憑，則其於有期徒刑
    執行完畢後5年內，再故意犯本件有期徒刑以上之上開2罪，
    俱屬累犯，均應依刑法第47條第1項規定加重其刑。
五、又被告於本院審理時供稱其於警詢時主動向警方坦承其於上
    開犯罪事實一(一)所示時、地竊取被害人葉素芳所有財物乙
    節，本院依職權電詢本案承辦警員，經南投縣政府警察局竹
    山分局社寮派出所警員黃倖固表示因被告於警詢提及於上開
    時、地竊取被害人葉素芳所有財物，才通知被害人葉素芳製
    作筆錄，在此之前警方沒有任何線索查知此事等情，有本院
    電話紀錄表1份在卷可稽，核與被告於100年3月18日警詢時
    供稱：（警方於100年3月18日16時45分許，在竹山鎮○○路
    與竹山交流道口，發現你駕駛車號2802-A3號自用小客車涉
    嫌本轄集山路二段261之1號民宅竊案之作案車輛，經警方在
    竹山鎮濁水溪產業運輸道路旁防汛道路將你攔查，發現你車
    上載有油壓剪、破壞鉗，突破你心防後，你坦承涉嫌竊盜帶
    回所偵辦是否屬實？）屬實。（今於100年3月18日8時30分
    許，在竹山鎮○○里○○路○段261之1號所發生之住宅竊盜
    案是否你所為？）是。（你與本轄[竹山鎮]除涉及該住宅竊
    案外，是否還有涉及其他刑案？）有，幾天前在防汛道路旁
    農地伊有竊取1部自小客內皮包等語（見警卷第1至2頁），
    大致相符，足認被告於有偵查權之機關或公務員尚未發覺其
    前揭竊取葉素芳所有財物之行為前，即主動向警方自首坦承
    其有該竊盜行為而接受裁判，核與刑法第62條前段規定自首
    要件相符，爰依刑法第62條前段規定減輕其刑。且被告就上
    開犯罪事實一（一）所示犯行之加重、減輕刑責事由，依法
    應先加後減。
六、爰審酌被告正值壯年，不思以正當工作獲取財物，只顧一己
    便利之犯罪動機，及竊盜之手段、情節，以及竊得財物之數
    量等一切情狀，而分別量處如主文所示之刑，並定其應執行
    之刑。
七、扣案之老虎鉗1支及手套1雙，均為被告所有且係供其於上開
    犯罪事實一（二）所示時、地行竊時所用之物，業據被告於
    本院審理時供承在卷，爰依刑法第38條第1項第2款規定宣告
    沒收。
據上論斷，應依刑事訴訟法第299條第1項前段、刑法第320條第
1項、第321條第1項第1款、第2款、第3款、第47條第1項、第62
條前段、第51條第5款、第38條第1項第2款，刑法施行法第1條之
1第1項、第2項前段，判決如主文。
本案經檢察官鄒千芝到庭執行職務
中    華    民    國    100   年    10    月    11   日
                  刑事第五庭  法  官  賴秀雯
以上正本證明與原本無異。
如不服本判決應於收受送達後10日內向本院提出上訴書狀，並應
敘述具體理由；其未敘述上訴理由者，應於上訴期間屆滿後20日
內向本院補提理由書（均須按他造當事人之人數附繕本）「切勿
逕送上級法院」。
                              書記官  鄭郁慈
中    華    民    國    100   年    10    月    11   日
附錄論罪科刑法條全文：
壹、中華民國刑法第320條（普通竊盜罪、竊佔罪）
    意圖為自己或第三人不法之所有，而竊取他人之動產者，
    為竊盜罪，處5年以下有期徒刑、拘役或 5 百元以下罰金。
    意圖為自己或第三人不法之利益，而竊佔他人之不動產者，
    依前項之規定處斷。
    前二項之未遂犯罰之。
貳、中華民國刑法第321條（加重竊盜罪）
    犯竊盜罪而有下列情形之一者，處6月以上、5年以下有期徒
    刑，得併科新臺幣10萬元以下罰金：
    一、侵入住宅或有人居住之建築物、船艦或隱匿其內而犯之
        者。
    二、毀越門扇、牆垣或其他安全設備而犯之者。
    三、攜帶兇器而犯之者。
    四、結夥三人以上而犯之者。
    五、乘火災、水災或其他災害之際而犯之者。
    六、在車站、埠頭、航空站或其他供水、陸、空公眾運輸之
        舟、車、航空機內而犯之者。
    前項之未遂犯罰之。